【裁判字號】    99,易,1908
【裁判日期】    990803
【裁判案由】    竊盜
【裁判全文】
臺灣臺中地方法院刑事判決              99年度易字第1908號
公  訴  人  臺灣臺中地方法院檢察署檢察官
被      告  丁○○
上列被告因竊盜案件，經檢察官提起公訴99年度偵字第10418號)
，本院判決如下：
    主    文
丁○○犯如附表所示之罪，均累犯，各處如附表所示之刑。應執
行有期徒刑壹年捌月。
    犯罪事實
一、丁○○前於民國94年間因施用毒品案件，經本院以94年度訴
    字第1161號判處有期徒刑8月、6月，應執行有期徒刑1年確
    定；同年又因施用毒品案件，經本院以95年度訴緝字第221
    號判處有期徒刑11月、7月，應執行有期徒刑1年4月確定，
    上開各罪經接續執行及減刑後，於96年11月5日執行完畢。
    詎仍不知悔改，復意圖為自己不法之所有，於附表所示時間
    、地點，以如附表所示方式竊取己○○、乙○○、戊○○、
    丙○○等人所有或所管領如附表所示之物。嗣己○○等人發
    覺失竊後報警處理，經警分別在附表編號1至3所示之地點尋
    獲己○○、乙○○、戊○○失竊之車輛，並在車內採獲竊嫌
    所遺留之煙蒂等物，經送內政部警政署刑事警察局進行DNA
    比對，結果均與丁○○口腔唾液之DNA-STR型別相符，而循
    線查獲上情。
二、案經臺中縣警察局豐原分局報請臺灣臺中地方法院檢察署檢
    察官偵查起訴。
    理  由
一、程序方面：
(一)本案被告丁○○所犯刑法第320條第1項之普通竊盜罪、同法
    第321條第1項第3款之加重竊盜罪，均屬刑事訴訟法第376條
    第2款所列之罪，依同法第284條之1規定，第一審得由法官
    獨任進行審判程序，合先敘明。
(二)按被告以外之人於審判外之陳述，雖不符前4條之規定，而
    經當事人於審判程序同意作為證據，法院審酌該言詞陳述或
    書面陳述作成時之情況，認為適當者，亦得為證據。當事人
    、代理人或辯護人於法院調查證據時，知有第159條第1項不
    得為證據之情形，而未於言詞辯論終結前聲明異議者，視為
    有前項之同意，刑事訴訟法第159條之5定有明文。本案判決
    以下所引用檢察官所舉各項證據，業經被告於本院審理時表
    示無意見，同意作為證據，迄於言詞辯論終結前亦未聲明異
    議，本院審酌該等證據之取得過程並無瑕疵，與本案待證事
    實間復具有相當之關聯性，以之為本案證據尚無不當，自得
    採為證據。
二、認定犯罪事實所憑之證據及理由：
    上揭犯罪事實，業據被告丁○○於偵訊及本院審理時坦承不
    諱，核與證人即被害人己○○、乙○○、戊○○、丙○○於
    警詢時證述情節相符，此外，並有臺中市警察局第四分局現
    場勘察報告4份、勘察採證同意書2份、勘察採證照片影本30
    張、內政部警政署刑事警察局99年3月23日刑醫字第0990025
    284號鑑定書1份附卷可稽。綜上各節相互佐證，被告自白核
    與事實相符，應堪採信，本案事證明確，被告犯行堪以認定
    ，應予依法論科。
三、論罪科刑之理由：
    按刑法第321條第1項第3款之攜帶兇器竊盜罪，係以行為人
    攜帶兇器為其加重條件，此所謂兇器，其種類並無限制，凡
    客觀上足以對人之生命、身體、安全構成威脅，具有危險性
    之兇器為已足，並不以攜帶之初有行兇之意圖為必要；又所
    謂攜帶兇器，祇須於行竊時攜帶具有危險性之兇器為已足，
    該兇器不必原屬行竊者本人所有，亦不以自他處攜至行竊處
    所為必要，縱在行竊場所隨手拾取應用，其有使人受傷害之
    危險既無二致，自仍應屬「攜帶兇器」之範疇 (最高法院79
    年臺上字第5253號判例、90年度臺上字第1261號判決意旨參
    照)。被告丁○○於附表編號4所載時、地，使用如附表編號
    3所示其所竊得牌號碼1493-GU號自小客車內之板手1支，用
    以拆卸以螺絲固定之車牌，顯見該扳手質地甚為堅硬、銳利
    ，無論被告主觀上是否旨在行兇抑僅便利行竊，然在客觀上
    顯具有傷害人之生命、身體之危險性，具有殺傷力，自係兇
    器之一種。是核被告丁○○如附表編號1至3所為，均係犯刑
    法第320條第1項之竊盜罪、如附表編號4所為，係犯同法第3
    21條第1項第3款之攜帶兇器竊盜罪。被告所犯上開各罪，犯
    意各別，行為互殊，應予分論併罰。被告有如犯罪事實欄所
    載論罪科刑執行情形，有卷附臺灣高等法院被告前案紀錄表
    可按，其受有期徒刑執行完畢後5年以內再故意犯本案法定
    刑為有期徒刑之罪，均屬累犯，均依刑法第47條第1項規定
    ，加重其刑。爰審酌被告前有多次竊盜前科，有臺灣高等法
    院被告前案紀錄表1份在卷可參，顯見其素行非佳，而被告
    正值盛年，不思正途營生，竟因一己私慾而竊取他人財物，
    對社會治安影響甚鉅，並衡其犯罪之動機、目的、所竊財物
    之價值，及犯罪後坦承犯行，態度尚佳等一切情狀，分別量
    處如主文所示之刑，並定其應執行之刑。至前述被告犯附表
    編號4所示竊盜罪時使用之扳手1支，因未扣案，且無證據證
    明為被告所有之物，爰不另為沒收之諭知。
四、應適用之法律：
    依刑事訴訟法第284條之1、第299條第1項前段，刑法第320
    條第1項、第321條第1項第3款、第47條第1項、第51條第5款
    ，刑法施行法第1條之1第1項、第2項前段，判決如主文。
本案經檢察官甲○○到庭執行職務。
中    華    民    國    99    年    8     月    3     日
                  刑事第十七庭    法  官  簡芳潔
以上正本證明與原本無異。
如不服本判決應於收受送達後10日內向本院提出上訴書狀，並應
敘述具體理由；其未敘述上訴理由者，應於上訴期間屆滿後20日
內向本院補提理由書（均須按他造當事人之人數附繕本）「切勿
逕送上級法院」。
                                  書記官  余怜儀
中    華    民    國    99    年    8     月    3     日
附表：
┌──┬────┬───────┬───┬──────┬────────┬─────┬────────────┐
│編號│犯罪時間│犯  罪  地  點│被害人│行 竊 方 式 │竊得財物(新臺幣)│所犯法條  │罪名及宣告刑            │
│    │(民國)  │              │      │            │                │          │                        │
├──┼────┼───────┼───┼──────┼────────┼─────┼────────────┤
│ 1  │98年4月1│臺中市南屯區春│己○○│以自備之鑰匙│車牌號碼KA-8399 │刑法第320 │丁○○竊盜，累犯，處有期│
│    │7日下午4│社里忠勇路17號│      │開啟車門並啟│號自小客車 (價值│條第1項   │徒刑伍月。              │
│    │時前之某│前            │      │動電門。    │約3萬元)。得手後│          │                        │
│    │時      │              │      │            │，供己代步使用，│          │                        │
│    │        │              │      │            │並於使用完畢後，│          │                        │
│    │        │              │      │            │棄置在臺中縣神岡│          │                        │
│    │        │              │      │            │鄉○○路325號前(│          │                        │
│    │        │              │      │            │車牌2面遭拆卸， │          │                        │
│    │        │              │      │            │未尋獲)。       │          │                        │
├──┼────┼───────┼───┼──────┼────────┼─────┼────────────┤
│ 2  │98年4月9│臺中縣大雅鄉民│乙○○│同上        │車牌號碼A9-7871 │刑法第320 │丁○○竊盜，累犯，處有期│
│    │日凌晨0 │生路4段194號前│      │            │號自小貨車 (價值│條第1項   │徒刑伍月。              │
│    │時30分前│              │      │            │約7萬元)。得手後│          │                        │
│    │之某時  │              │      │            │，供己代步使用，│          │                        │
│    │        │              │      │            │並於使用完畢後，│          │                        │
│    │        │              │      │            │棄置在神岡鄉豐洲│          │                        │
│    │        │              │      │            │路與神州路口附近│          │                        │
│    │        │              │      │            │。              │          │                        │
├──┼────┼───────┼───┼──────┼────────┼─────┼────────────┤
│ 3  │98年4月1│臺中縣大雅鄉忠│戊○○│同上        │車牌號碼1493-GU │刑法第320 │丁○○竊盜，累犯，處有期│
│    │0日晚間7│義村信義路旁之│      │            │號自小客車 (車主│條第1項   │徒刑伍月。              │
│    │時前之某│公園停車場內  │      │            │為戊○○之友人尤│          │                        │
│    │時      │              │      │            │成文，由戊○○管│          │                        │
│    │        │              │      │            │領使用，價值約35│          │                        │
│    │        │              │      │            │,000 元)。得手後│          │                        │
│    │        │              │      │            │，供己代步使用，│          │                        │
│    │        │              │      │            │並於使用完畢後，│          │                        │
│    │        │              │      │            │棄置在臺中市南屯│          │                        │
│    │        │              │      │            │區○○路成功嶺營│          │                        │
│    │        │              │      │            │區3號門前。     │          │                        │
├──┼────┼───────┼───┼──────┼────────┼─────┼────────────┤
│ 4  │98年4月5│臺中市北屯區中│丙○○│持放置在上開│車牌號碼6109-LB │刑法第321 │丁○○攜帶兇器竊盜，累犯│
│    │日晚間8 │清路105號前   │      │車牌號碼1493│號自小客車之車牌│條第1項第3│，處有期徒刑捌月。      │
│    │時30分前│              │      │-GU號自小客 │2面(車主為丙○○│款        │                        │
│    │之某時  │              │      │車內，客觀上│之胞弟高傑，由高│          │                        │
│    │        │              │      │足以對人之生│月梅管領使用)。 │          │                        │
│    │        │              │      │命、身體、安│得手後，換裝至上│          │                        │
│    │        │              │      │全構成威脅，│開車牌號碼1493-G│          │                        │
│    │        │              │      │具有危險性可│U號自小客車上， │          │                        │
│    │        │              │      │供兇器使用之│以逃避警方之查緝│          │                        │
│    │        │              │      │扳手1支(未扣│。              │          │                        │
│    │        │              │      │案)，拆卸後 │                │          │                        │
│    │        │              │      │述之車牌。  │                │          │                        │
└──┴────┴───────┴───┴──────┴────────┴─────┴────────────┘
附錄論罪科刑法條全文：
中華民國刑法第320條
意圖為自己或第三人不法之所有，而竊取他人之動產者，為竊盜
罪，處5年以下有期徒刑、拘役或5百元以下罰金。
意圖為自己或第三人不法之利益，而竊佔他人之不動產者，依前
項之規定處斷。
前二項之未遂犯罰之。
中華民國刑法第321條
犯竊盜罪而有左列情形之一者，處6月以上、5年以下有期徒刑：
一、於夜間侵入住宅或有人居住之建築物、船艦或隱匿其內而犯
    之者。
二、毀越門扇、牆垣或其他安全設備而犯之者。
三、攜帶兇器而犯之者。
四、結夥三人以上而犯之者。
五、乘火災、水災或其他災害之際而犯之者。
六、在車站或埠頭而犯之者。
前項之未遂犯罰之。

司法院資訊處製作；財團法人民間司法改革基金會備份。
